【裁判字號】    99,交聲,3385
【裁判日期】    990913
【裁判案由】    聲明異議
【裁判全文】
臺灣臺中地方法院交通事件裁定        99年度交聲字第3385號
原處分機關  交通部公路總局臺中區監理所臺中市監理站
異  議  人
即受處分人  誠昌機車行即廖來學
上列異議人即受處分人因違反道路交通管理處罰條例案件，對於
交通部公路總局臺中區監理所臺中市監理站於民國99年8 月13日
所為之處分（裁監稽違字第裁61-G0H050188號）聲明異議，本院
裁定如下：
    主    文
異議駁回。
    理    由
一、原處分機關略以：異議人即受處分人（以下稱受處分人）所
    有之車號TFL －999 號輕型機車，於民國99年2 月2 日14時
    25分許，在臺中市○○路100 號前，因「在禁止臨時停車處
    所停車」之違規，遭臺中市警察局第六分局（下稱舉發單位
    ）員警依違反道路交通管理處罰條例第56條第1 項第1 款規
    定逕行舉發。受處分人未於期限內到案提出申訴，本所遂於
    99年8 月13日以裁監稽違字第裁61-G0H050188號裁決書，處
    罰鍰新臺幣900 元整，逾期則依裁決書處罰主文裁處等語。
二、聲明異議意旨略以：上開輕型機車於民國98年10月13日賣給
    莊舒喬，並於99年3 月1 日過戶完成，違規單據於99年3 月
    2 日始歸檔，伊聯絡不到莊舒喬小姐等語。
三、按汽車駕駛人停車時，在禁止臨時停車處所停車者，處新臺
    幣600 元以上1,200 百元以下罰鍰。道路交通管理處罰條例
    第56條第1 款定有明文。又按本條例之處罰，受舉發違反道
    路交通管理事件之受處分人，認為受舉發之違規行為應歸責
    他人者，應於舉發違反道路交通管理事件通知單應到案日期
    前，檢附相關證據及應歸責人相關證明文件，向處罰機關告
    知應歸責人，處罰機關應即另行通知應歸責人到案依法處理
    。逾期未依規定辦理者仍依本條例各該違反條款規定處罰。
    同條例第85條第1 項亦定有明文。
四、經查：
(一)、車牌號碼TFL－999號輕型機車，於上揭時地因「在禁止臨時
    停車處所停車」之違規，遭臺中市警察局第六分局西屯派出
    所（下稱舉發單位）員警逕行舉發，有臺中市警察局第六分
    局中市警交字第G0H050188號舉發違反道路交通事件違規通
    知單存卷可稽。是車牌號碼TFL－999號輕型機車於上揭時地
    在禁止臨時停車處所停車之違規事實，洵堪認定。
(二)、受處分人辯以：TFL －999 號輕型機車雖曾為伊所有，但於
    98年月13日賣給莊舒喬，並於99年3 月1 日過戶完成，其於
    該車上開違規時間已非車輛所有人云云。惟查，上開自用小
    客車迄99年3 月1 日始辦理過戶，有汽車異動歷史查詢表1
    紙存卷可按，本件違規時間既在99年2 月2 日，當時受處分
    人確為車牌號碼TFL －999 號輕型機車所有人無訛。至該車
    嗣後雖已過戶，惟本案係舉發單位於該自用小客車辦理車輛
    過戶後，始傳送違規資料至交通部公路總局臺北區監理所電
    腦列管，致該筆違規罰鍰未及時於辦理過戶時，責令一併繳
    清，已據原處分機關於移送書內再為敘明，是本件當無誤將
    已繳納罰鍰之違規案件，再為重複裁處之情事。
(三)、另按處理違反道路交通管理事件，有關文書送達之程式，依
    行政程序法之規定；送達，於應受送達人之住居所、事務所
    或營業所為之；於應送達處所不獲會晤應受送達人時，得將
    文書付與有辨別事理能力之同居人、受僱人或應送達處所之
    接收郵件人員，違反道路交通管理事件統一裁罰基準及處理
    細則第5 條及行政程序法第72條第1 項前段、第73條第1 項
    分別定有明文。是本件原舉發機關臺中市警察局第六分局西
    屯派出所於99年3 月2 日掣開中市警交字第G0H050188 號通
    知單後，按受處分人之所在地（設籍地）即「臺中市○○區
    ○○路三段65號一樓」郵寄，並據受處分人於99年3 月8 日
    受領收執，此有商業登記公示資料查詢受處分人之設址資料
    、中華郵政掛號郵件收件回執各1 紙在卷可稽，是該舉發通
    知單業於99年3 月8 日即已生合法送達之效力。又按道路交
    通管理處罰條例定罰鍰之處罰，行為人接獲違反道路交通管
    理事件通知單後，於15日內得不經裁決，逕依第92條第3 項
    之罰鍰基準規定，向指定之處所繳納罰鍰結案；不服舉發事
    實者應於15日內，向處罰機關陳述意見；其不依通知所定期
    限前往指定處所聽候裁決，且未依規定期限繳納罰鍰結案或
    向處罰機關陳述意見者，處罰機關得逕行裁決之，同條例第
    9 條第1 項可資參照。經查，本件舉發違規通知單之送達程
    序，並無不法，已如前述，該通知單上載之「應到案日期」
    則為99年4 月1 日，則原處分機關不待受處分人陳述，逕行
    為上開原處分意旨欄之裁決內容，亦無違誤。
(四)、又本條例之處罰，受舉發違反道路交通管理事件之受處罰人
    ，認為受舉發之違規行為應歸責他人者，應於舉發違反道路
    交通管理事件通知單應到案日期前，檢附相關證據及應歸責
    人相關證明文件，向處罰機關告知應歸責人，處罰機關應即
    另行通知應歸責人到案依法處理。逾期未依規定辦理者，仍
    依本條例各該違反條款規定處罰，道路交通管理處罰條例第
    85條第1 項定有明文。退步言之，縱然本件違規駕駛人並非
    受處分人本人，惟本件受處分人於接受舉發違反道路交通管
    理事件通知單後，應於舉發通知單所示之到案日期99年4 月
    1 日前，向處罰機關告知違規駕駛人，然受處分人並未於規
    定時間內告知，故原處分機關以受處分人為處罰對象加以逕
    行舉發，於法並無不合。受處分人異議無理由，應予駁回。
五、據上論斷，應依道路交通管理處罰條例第87條第2 項、道路
    交通案件處理辦法第19條，裁定如主文。
中    華    民    國    99    年    9     月    13    日
                       交通法庭 法  官  楊萬益
以上正本證明與原本無異
如不服本裁定應於送達後5日內向本院提出抗告狀
                                書記官  譚系媛
中    華    民    國    99    年    9     月    13    日

司法院資訊處製作；財團法人民間司法改革基金會備份。
